【裁判字號】    99,簡上,155
【裁判日期】    990330
【裁判案由】    詐欺
【裁判全文】
臺灣桃園地方法院刑事判決             99年度簡上字第155號
上  訴  人
即  被  告  甲○○
上列上訴人即被告因詐欺案件，不服本院民國98年12月29日所為
之98年度桃簡字第936 號第一審判決（聲請簡易判決處刑書案號
：臺灣桃園地方法院檢察署98年度偵字第5385號；移送併辦案號
：臺灣臺北地方法院檢察署98年度偵字第6378、7472號），提起
上訴，本院管轄之第二審合議庭判決如下：
    主      文
上訴駁回。
甲○○緩刑貳年。並應向被害人乙○○支付如附表內容所示之金
額。
    事實及理由
一、本案經本院管轄第二審之合議庭審理結果，認原審以上訴人
    即被告（下稱上訴人）甲○○係犯刑法第30條第1 項、第33
    9 條第1 項之幫助詐欺取財罪，而判處有期徒刑4 月，如易
    科罰金，以新臺幣（下同）2,000 元折算1 日，經核其認事
    用法及量刑均無不當，應予維持，並引用原審判決書及其附
    件聲請簡易判決處刑書所記載之事實、證據及理由。（如附
    件）
二、上訴人提起本件上訴意旨略以：上訴人希望與被害人乙○○
    達成和解，請求宣告緩刑等語（見本院簡上字卷第22頁）。
    經查：原審認事用法並無不當，上訴人提起上訴自無理由，
    應予駁回。
三、又查，上訴人前未曾因故意犯罪受有期徒刑以上刑之宣告，
    此有臺灣高等法院被告前案紀錄表1 份在卷可按，其僅因一
    時失慮致罹刑章，然事後願坦承犯行，堪認具有悔意，且於
    本院準備程序及審理期日時均表達願意分期償還被害人乙○
    ○所受損害6 萬元（分期償還內容詳如附表所示，被害人乙
    ○○雖經本院合法傳喚，但因在大陸工作之因素無法到庭與
    上訴人當庭達成和解），此有本院99年3 月1 日準備程序筆
    錄、99年3 月10日審判筆錄、送達證書、請假狀等件附卷可
    憑（見本院簡上字卷第11頁、第13頁、第15頁背面、第16頁
    、第22頁背面），上訴人經此偵、審程序教訓及刑之宣告，
    應能知所警惕，信無再犯之虞，本院綜合各情，認原審所宣
    告之刑以暫不執行其刑為當，爰依刑法第74條第1 項第1 款
    之規定，諭知緩刑2 年，以勵自新。
四、復按緩刑宣告，得斟酌情形，命犯罪行為人向被害人支付相
    當數額之財產或非財產上之損害賠償，刑法第74條第2 項第
    3 款定有明文，查被告願意分期攤還被害人乙○○所受損害
    等情，已如前述，被告並表示依其現在經濟能力每月可償付
    被害人乙○○5 千元，願分12期支付被害人乙○○6 萬元，
    為確保被告能如期履行上述償還計畫，以維護被害人乙○○
    之權益，本院斟酌上情爰併命被告應向被害人乙○○支付如
    附表內容所示之金額。若被告有未依約履行附表內容之情事
    ，依刑事訴訟法第74條第4 項之規定，被害人乙○○得執本
    件刑事判決書，據以為民事強制執行名義，以維護其權益，
    附此敘明。且若被告違反附表所示之負擔情節重大時，依刑
    事訴訟法第75條之1 第1 項第4 款之規定，被告所受緩刑2
    年之宣告，有受撤銷之可能，均併此敘明。
據上論斷，依刑事訴訟法第455 條之1 第1 項、第3 項、第368
條、第373 條，刑法第74條第1 項第1 款、第2 項第3 款，判決
如主文。
本案經檢察官蔡正傑到庭執行職務
中    華    民    國    99    年    3     月    30    日
                      臺灣桃園地方法院刑事第四庭
                          審判長法  官  袁雪華
                                法  官  林宜靜
                                法  官  張宇葭
附表：
┌──────────────────────────┐
│被告應履行事項：                                    │
├──────────────────────────┤
│甲○○應給付乙○○新臺幣陸萬元，給付方式：自民國九十│
│九年四月十五日起至一○○年三月十五日止，按月於每月十│
│五日給付新臺幣伍仟元。                              │
└──────────────────────────┘
附件：本院98年度桃簡字第936號刑事簡易判決。
以上正本證明與原本無異。
不得上訴。
                               書記官   高  平
中    華    民    國    99    年    3     月    31    日

司法院資訊處製作；財團法人民間司法改革基金會備份。
